臺灣高雄地方法院刑事判決　　　　　　99年度審訴字第2616號
公　訴　人　臺灣高雄地方法院檢察署檢察官
被　　　告　符偉儒
上列被告因毒品危害防制條例案件，經檢察官提起公訴（99年度
毒偵字第2966號、第3402號、第4386號），被告於準備程序進行
中就被訴事實為有罪之陳述，經本院告知簡式審判程序之旨，並
聽取被告與公訴人之意見後，裁定依簡式審判程序審理，判決如
下：
    主  文
符偉儒施用第一級毒品，累犯，處有期徒刑拾月，扣案之第一級
毒品海洛因壹包（含包裝袋，驗後淨重零點零柒肆公克）沒收銷
燬之，扣案未使用之針筒參支，均沒收；又施用第一級毒品，累
犯，處有期徒刑拾月。應執行有期徒刑壹年柒月，扣案之第一級
毒品海洛因壹包（含包裝袋，驗後淨重零點零柒肆公克）沒收銷
燬之，扣案未使用之針筒參支，均沒收。
    事  實
一、符偉儒前於民國82年間，因違反肅清煙毒條例案件，經本院
    分別以82年度訴字第1979號、82年度訴字第4969號判決判處
    有期徒刑3年7月、3年1月確定，上開案件接續執行，於85年
    2 月10日因縮短刑期假釋出監，假釋期間因另犯違反肅清煙
    毒條例案件撤銷假釋。又因違反肅清煙毒條例案件，經本院
    分別以85年度訴字第2393號、86年度訴字第1295號判決判處
    有期徒刑3 年7月、3年2月確定，接續執行殘刑4年3月又1日
    ，於91年2 月15日縮短刑期假釋出監，假釋期間付保護管束
    ，於96年8 月26日保護管束期滿未經撤銷視為執行完畢。復
    於97年間，因毒品案件，經本院以97年度審毒聲字第439 號
    裁定令入勒戒處所施以觀察、勒戒後，認有繼續施用毒品之
    傾向，由本院以97年度審毒聲字第1736號裁定令入戒治處所
    施以強制戒治，於98年9 月25日停止戒治出所執行完畢。詎
    符偉儒仍不知悔改及未戒除毒癮，復基於施用第一級毒品海
    洛因之犯意，先於99年4 月13日22時許，在高雄市三民區○
    ○○路三鳳宮旁邊廁所內，以注射方式施用第一級毒品海洛
    因1次，嗣分別於同年4月14日14時10分許、翌日（15日）14
    時許，在高雄市三民區○○○路120之4號樓梯間、高雄市前
    金區○○○路與中華三路交岔路口，因形跡可疑，為警盤查
    ，並扣得未使用之針筒3支、第一級毒品海洛因1包（驗後淨
    重0.074 公克），經徵得其同意，依法採尿送驗，檢驗結果
    呈可待因及嗎啡陽性反應；又於99年4 月26日傍晚，在上開
    三鳳宮附近，再以針筒注射之方式，施用第一級毒品海洛因
    1次，嗣於99年4月27日19時10分許，在高雄市○○區○○路
    與自立路交岔口為警盤查，經採尿檢驗呈嗎啡陽性反應。
二、案經高雄市政府警察局新興分局及三民第一分局移送臺灣高
    雄地方法院檢察署檢察官偵查起訴。
    理  由
一、本件被告符偉儒所犯係死刑、無期徒刑、最輕本刑為3 年以
    上有期徒刑以外之罪，其於準備程序進行中，就被訴事實為
    有罪之陳述，經受命法官告知簡式審判程序之旨，並聽取當
    事人之意見後，本院合議庭認無不得或不宜改依簡式審判程
    序進行之情形，爰依刑事訴訟法第273條之1 第1項規定，裁
    定本件由受命法官獨任進行簡式審判程序。又本件卷內之證
    據資料，依同法第273條之2規定，不受同法第159條第1項關
    於傳聞法則規定之限制，依法均有證據能力，合先敘明。
二、上揭事實，業據被告於本院審理中坦承不諱，並有高雄市政
    府警察局三民第一分局三民派出所扣押筆錄、扣押物品目錄
    表、高雄市立凱旋醫院99年5月6日濫用藥物尿液檢驗報告、
    毒品案件尿液送驗編號與真實姓名對照表（檢體編號：G125
    ）、高雄市政府警察局三民第一分局長明派出所扣押筆錄、
    扣押物品目錄表、毒品案件尿液送驗編號與真實姓名對照表
    （檢體編號：G-133）、照片5張、高雄市立凱旋醫院99年5
    月6日濫用藥物尿液檢驗報告、高雄市立凱旋醫院99年5月24
    日濫用藥物尿液檢驗報告（檢體編號：A99218）、高雄市政
    府警察局新興分局偵辦毒品案件嫌疑人尿液採證代碼對照表
    （檢體編號：A99218）等證據在卷可稽。而扣案毒品1 包（
    驗後淨重0.074 公克），經送驗後，結果確實含有第一級毒
    品海洛因之成分，此亦有卷附高雄市立凱旋醫院99年5月3日
    濫用藥物成品檢驗鑑定書1 紙可按，足認被告前開任意性之
    自白與事實相符，得作為被告有罪之證據。又被告前因施用
    毒品案件，經本院以97 年度審毒聲字第439號裁定令入勒戒
    處所施以觀察、勒戒後，認有繼續施用毒品之傾向，由本院
    以97年度審毒聲字第1736號裁定令入戒治處所施以強制戒治
    ，於98年9 月25日停止戒治出所執行完畢乙情，有臺灣高等
    法院被告前案紀錄表1 份附卷可按，其於前案觀察、勒戒及
    強制戒治執行完畢後，5 年內再犯本件施用毒品罪之事實，
    事證明確，應予依法論科。
三、核被告所為，均係犯毒品危害防制條例第10條第1 項之施用
    第一級毒品罪。被告為施用而持有第一級毒品之低度行為，
    為施用第一級毒品之高度行為所吸收，不另論罪。被告上開
    2 次施用第一級毒品犯行，犯意各別，行為互殊，應予分論
    併罰。又被告有如事實欄所記載論罪科刑執行完畢之紀錄，
    有上開被告前案紀錄表附卷可考，其於有期徒刑執行完畢後
    ，5年內故意再犯本件有期徒刑以上之2罪，均為累犯，應各
    依刑法第47條第1 項規定，加重其刑。爰審酌被告前因施用
    毒品案件，迭經觀察、勒戒及強制戒治後，竟再為本件犯行
    ，足見其惡習已深，且戒絕毒癮之意志不堅，未能體悟施用
    毒品對自己、家人造成之傷害及社會之負擔，自屬可議；參
    以被告犯後坦承犯行，且施用毒品本質上係屬戕害自身健康
    之行為，尚未直接危害他人，反社會性程度應屬較低，及其
    毒品前科紀錄非少、智識程度為國中畢業，從工，每日收入
    約新臺幣1,000 元等一切情狀，分別量處如主文所示之刑，
    並依刑法第51條第5 款之規定，定其應執行之刑，以資懲儆
    。至扣案第一級毒品海洛因1包（驗後淨重0.074公克），業
    經高雄市立凱旋醫院鑑驗係屬第一級毒品海洛因無訛，已如
    前述，而包裝袋與其上殘留之毒品，均已難以分析剝離，俱
    應依毒品危害防制條例第18條第1 項前段規定，不問屬於犯
    人與否，併宣告沒收銷燬之，至於送鑑耗損之海洛因粉末，
    既已滅失，自無庸再予宣告沒收銷燬之必要。又扣案未使用
    之針筒3 支，為被告所有，業據被告自承在卷，且係供被告
    預備施用第一級毒品海洛因所用之物，自應依刑法第38條第
    1項第2款規定，宣告沒收之。
據上論斷，應依刑事訴訟法第273 條之1 第1 項、第284 條之1
、第299條第1項前段，毒品危害防制條例第10條第1 項、第18條
第1項，刑法第11條、第47條第1項、第38條第1項第2款、第51條
第5款，判決如主文。
本案經檢察官王清海到庭執行職務。
中    華    民    國    100    年    3    月    17    日
                  刑事第十庭    法  官  林裕凱
以上正本證明與原本無異。
如不服本判決應於收受判決後10日內向本院提出上訴書狀，並應
敘述具體理由。其未敘述上訴理由者，應於上訴期間屆滿後20日
內向本院補提理由書(均須按他造當事人之人數附繕本)「切勿逕
送上級法院」。
中    華    民    國    100    年    3    月    17    日
                                書記官  黃振祐
附錄所犯法條
毒品危害防制條例第10條
施用第一級毒品者，處 6 月以上 5 年以下有期徒刑。
施用第二級毒品者，處 3 年以下有期徒刑。